Minutes et répertoires du notaire Jean LE MASLE, 19 août 1697 - 6 avril 1729 (étude XIV)
Archives nationales
- Minutes de Jean LE MASLE, 19 août 1697 - juillet 1729; MC/ET/XIV/160 - MC/ET/XIV/277
  - Minutes. 1716, janvier - 1716, avril, janvier 1716 - avril 1716; MC/ET/XIV/225
    - Bariere (Julien) maître tapissier rue des Bourdonnais § transport de rente, 17 janvier 1716; MC/ET/XIV/225
      transport de droits; Bariere, Julien
    - Duponchet (François) maître et marchand tapissier rue Sainte-Avoye § transport de rente, 17 janvier 1716; MC/ET/XIV/225
      transport de droits; Duponchet, François
    - Pitoin (Jean Claude) maître sculpteur rue de Charenton § bail par la veuve de .., 23 janvier 1716; MC/ET/XIV/225
      bail; Pitoin, Jean Claude
    - Pajon (Gabriel), menuisier en bordure, rue de Charenton § Bail à .., 23 janvier 1716; MC/ET/XIV/225
      bail; Pajon, Gabriel
  - Minutes. 1716, mai - 1716, juin, mai 1716 - juin 1716; MC/ET/XIV/226
    - Acte de notoriété du décès d'ANtoine Terolle, maître serrurier à Versailles., 22 mai 1716; MC/ET/XIV/226
      Terolle, Antoine
    - Bail de meubles par François Duponchet, marchand tapissier, rue Sainte-Avoie., 15 juin 1716; MC/ET/XIV/226
      bail; Duponchet, François
  - Minutes. 1716, juillet - 1716, août, juillet 1716 - août 1716; MC/ET/XIV/227
    - Inventaire après décès de Léon Molé, abbé de Saint-Riquier, dont sa bibliothèque., 1er août 1716; MC/ET/XIV/227
      Fichier Bibliothèques XVIe-XVIIIe siècles, par Claire Béchu, Marie-Antoinette Fleury, Madeleine Jurgens, Xenia Pamfilova, 1953-1996 (fichier papier entièrement dématérialisé; voir contexte dans le Plan d’orientation général - Notaires de Paris, guides thématiques du Minutier).
      Date de création de la notice: 2012
      inventaire après décès; Molé, Léon; abbé
    - Inventaire des meubles appartenant à Marie Anne de Montigny, veuve de Claude Accault, secrétaire du roi, hôtel Desmarests, [11], rue Pavée, 21 août 1716; MC/ET/XIV/227
    - Constitution au profit de la veuve de Jean-Baptiste Adam, maître doreur, rue Saint-Louis., 27 août 1716; MC/ET/XIV/227
      Adam, Jean Baptiste
    - Constitution de Pierre Legros, maître serrurier à Dammartin., 27 août 1716; MC/ET/XIV/227
      constitution de rente; Legros, Pierre
  - Minutes. 1716, septembre - 1716, décembre, septembre 1716 - décembre 1716; MC/ET/XIV/228
    - Aublée (Jacques) maître brodeur rue Saint-Denis § Contrat d'union, 16 septembre 1716; MC/ET/XIV/228
      Aublée, Jacques
    - Blain (Adrien), peintre, rue Saint-Antoine § Contrat d'union, 16 septembre 1716; MC/ET/XIV/228
      convention; Blain, Adrien
    - Hebert (Jean) marchand doreur rue des Blancs Manteaux § Contrat d'Union, 16 septembre 1716; MC/ET/XIV/228
      Hebert, Jean
    - Inventaire après décès d'Aimar Lecoq, chevalier, seigneur de Brion, dont sa bibliothèque., 23 septembre 1716; MC/ET/XIV/228
      inventaire après décès; Lecoq, Aimar
    - Bouquet (Louis) marchand tapissier rue Greneta § désistement, 11 octobre 1716; MC/ET/XIV/228
      Bouquet, Louis
    - Heuzel (Antoine) maître serrurier rue du Four § Apprentissage, 28 octobre 1716; MC/ET/XIV/228
      contrat d'apprentissage; Heuzel, Antoine
    - Comptes entre Hélène Stonhaus, veuve de Joseph Roettiers, graveur général de la Monnaie de France, et Georges Roettiers, graveur particulier de la Monnaie de Paris, demeurant en l'hôtel de la Monnaie (deux actes)., 29 octobre 1716; MC/ET/XIV/228
    - Mariage de la fille de feu Joseph Roettiers, graveur général de la Monnaie de France, et de Hélène Stonhaus, auquel assistent Georges Roettiers, graveur particulier de la Monnaie de Paris, Norbert Roettiers, graveur général de la monnaie de France, François Roettiers, peintre dessinateur du roi d'Angleterre, Joseph Charles, graveur des médailles de l'histoire du roi et de son académie, Jacques, graveur pour les médailles., 7 novembre 1716; MC/ET/XIV/228
      contrat de mariage; Roëttiers, François (1682?-17..); Roëttiers, Georges (16..?-1749); Roëttiers, Jacques (1698-1772); Roëttiers, Joseph (1635-1703); Roëttiers, Joseph Charles (1692-1779); Roëttiers, Norbert (1666?-1727); Stonhaus, Hélène; dessinateur; graveur; monnayeur; peintre
    - Savary (Henri), peintre, rue du Monceau Saint-Gervais § Mariage de .., 8 novembre 1716; MC/ET/XIV/228
      contrat de mariage; Savary, Henri
    - Vente par Hélène Stonhaus, à ses fils Georges, graveur particulier de la Monnaie de Paris, et Joseph Charles Roettiers, graveur de médailles de l'histoire du roi, demeurant tous les deux en l'hôtel de la Monnaie, chacun de la moitié de l'office de tailleur particulier de la Monnaie de Paris (deux actes à la même date)., 28 novembre 1716; MC/ET/XIV/228
      acte de vente; convention; Monnaie (rue de la); Monnaies (hôtel des); Roëttiers, Georges (16..?-1749); Roëttiers, Joseph Charles (1692-1779); Stonhaus, Hélène; graveur; monnayeur
    - Vendosme (Marcellin) maître tapissier rue Saint-Jacques § bail par .., 16 décembre 1716; MC/ET/XIV/228
      bail; Vendosme, Marcellin
  - Minutes. 1717, janvier - 1717, avril, janvier 1717 - avril 1717; MC/ET/XIV/229
    - Tardif (François) maître potier d'étain rue Saint-Martin § Testament de la veuve de .., 2 janvier 1717; MC/ET/XIV/229
      testament; Tardif, François
    - Bail par Nicolas de Largillière, peintre du roi et de son académie royale, demeurant rue Geoffroy-l'Angevin., 1er avril 1717; MC/ET/XIV/229
      bail; Geoffroy-l'Angevin (rue); Largillière, Nicolas de (1656-1746); peintre
    - BERNARD (Pierre) § Désistement de Tutelle, 4 avril 1717; MC/ET/XIV/229
      renonciation; Bernard, Pierre
    - Inventaire après décès de Geneviève (Le) Philipponnat, veuve de feu Noël de Beauvais, notaire au Châtelet., 12 avril 1717; MC/ET/XIV/229
      Date de création de la notice: 2004
      inventaire après décès; Beauvais, Noël de (16..-1705); Le Philipponnat, Geneviève; Philipponat, Geneviève; notaire
  - Minutes. 1717, mai - 1717, juillet, mai 1717 - juillet 1717; MC/ET/XIV/230
    - TARDIF (François) Maître potier d'étain; Rue Saint-Martin § Inventaire après décès de la femme de .., 2 mai 1717; MC/ET/XIV/230
      inventaire; Tardif, François
    - Vente de maison par Georges Roettiers, graveur ordinaire du roi, demeurant en l'hôtel de la Monnaie., 19 juin 1717; MC/ET/XIV/230
      acte de vente; Monnaie (rue de la); Monnaies (hôtel des); Roëttiers, Georges (16..?-1749); graveur
    - Convention concernant Georges Roettiers, graveur ordinaire du roi, demeurant en l'hôtel de la Monnaie., 19 juin 1717; MC/ET/XIV/230
      convention; Monnaie (rue de la); Monnaies (hôtel des); Roëttiers, Georges (16..?-1749); graveur
    - Dumoutier (François), maître peintre § Témoin au mariage Destot - Beaulieu, 24 juin 1717; MC/ET/XIV/230
      contrat de mariage; Dumoutier, François
    - DESTOT (Etienne) Marchand Potier d'Etain Enclos du Temple § Mariage du fils de .., 24 juin 1717; MC/ET/XIV/230
      contrat de mariage; Destot, Etienne
    - TITUN (Robert) Maître menuisier Rue et porte Gaillon § Quittance et mainlevée Robert TITUN, 27 juillet 1717; MC/ET/XIV/230
      quittance; Titun, Robert
    - Inventaire après décès de Harlay de Beaumont (parc et château de Grosbois) dans lequel sont décrits des tableaux, quelques uns avec nom d'auteur, et des tapisseriesde Bruges et d'Angleterre, quelques unes avec le sujet., 29 juillet 1717; MC/ET/XIV/230
      Précisions sur les lieux: Boissy-Saint-Léger (Val-de-Marne)--Grosbois; Grosbois (Boissy-Saint-Léger, Val-de-Marne)--Château
      inventaire après décès; Boissy-Saint-Léger (Val-de-Marne); Harlay de Beaumont (M. de)
    - HARLAY (Achilles de) § Inventaire, 29 juillet 1717; MC/ET/XIV/230
      inventaire; Harlay, Achilles de
    - THURET Horloger § Pendule par ..; (Inventaire après décès de HARLAY de BEAUMONT, 29 juillet 1717; MC/ET/XIV/230
    - MERCIER (Louis) maître Tapissier; Rue de la Verrerie. § Estimation des meubles, du Château de GROSBOIS par .., 29 juillet 1717; MC/ET/XIV/230
    - Go (Charles), marchand peintre, Pont Notre-Dame § Tableaux estime par ..; Inventaire après décès de Harlay de Beaumont, 29 juillet 1717; MC/ET/XIV/230
      inventaire après décès; Go, Charles
  - Minutes. 1717, août - 1717, septembre, août 1717 - septembre 1717; MC/ET/XIV/231
  - Minutes. 1717, octobre - 1717, décembre, octobre 1717 - décembre 1717; MC/ET/XIV/232
    - CAR(R)ON (Laurent) Serrurier § Quittances déposées par SOL créancier de .., 27 novembre 1717; MC/ET/XIV/232
      quittance; Carron, Laurent
    - DUBOIS (Sieur) Maître tapissier § Quittances déposés par leur créanciers de .., 27 novembre 1717; MC/ET/XIV/232
      quittance; Dubois, Sieur
    - OLIVIER Serrurier § Quittances déposées par SOL créancier de .., 27 novembre 1717; MC/ET/XIV/232
      quittance
    - DUPOUCHET Maître tapissier § Reconnaissance de Comptes .., 12 décembre 1718; MC/ET/XIV/232
      reconnaissance
  - Minutes. 1718, janvier - 1718, mars, janvier 1718 - mars 1718; MC/ET/XIV/233
    - BELLANGER (Nicolas) Architecte Maître maçon Rue des Bouchers § Constitution passée par..., 14 janvier 1713; MC/ET/XIV/233
      Bellanger, Nicolas
    - Dépôt du registre de délibération du 17 juillet 1715 au 1er mars 1716 des directeurs de l'armement des vaisseaux le Jason, le Mercure et la Frégatte., 17 juillet 1715 - 23 février 1718; MC/MI/RS/1039; 2 feuillet et un registre relié en parchemin
      MC/ET/XIV/233
      Actes signalés par le personnel du Minutier central des notaires de Paris, 2002-2011 (base de données migrée: voir contexte dans le Plan d’orientation général - Notaires de Paris, guides thématiques du Minutier).
      Date de création de la notice: 2003
      dépôt de pièces; délibération
    - Bail par Georges Roettiers, graveur ordinaire du roi, demeurant en l'hôtel de la Monnaie., 22 janvier 1718; MC/ET/XIV/233
      bail; Monnaie (rue de la); Monnaies (hôtel des); Roëttiers, Georges (16..?-1749); graveur
    - Masse (Grégoire), marchand orfèvre, place Dauphine § Bail à la veuve de .., 22 janvier 1718; MC/ET/XIV/233
      bail; Masse, Grégoire
    - HARLAY (de) 1er P/t/ § Dépôt du testament de Harlay, 29 janvier 1718; MC/ET/XIV/233
      testament; Harlay, de
    - Compte et quittance entre Georges Roettiers, graveur particulier de la Monnaie de Paris, et Joseph Charles Roettiers, graveur des médailles de l'histoire du roi, demeurant tous les deux en l'hôtel de la Monnaie., 9 février 1718; MC/ET/XIV/233
      compte; quittance; Monnaie (rue de la); Monnaies (hôtel des); Roëttiers, Georges (16..?-1749); Roëttiers, Joseph Charles (1692-1779); graveur; monnayeur
    - MARINE § Livre des délibérations des Docteur de l'Armement de vaisseaux 'Le Jason' 'le Mercure' et la Vénus, commerciale 17 juillet 1715 déposé le 22 fev. 1718, 22 février 1718; MC/ET/XIV/233
  - Minutes. 1718, avril - 1718, juin, avril 1718 - juin 1718; MC/ET/XIV/234
    - Délivrance de leg et décharge de la bibliothèque du 1er président de Harlay aux révérends pères jésuites du collège Louis-le-Grand (de Clermont)., 20 avril 1718; MC/ET/XIV/234
      Collèges et professeurs, XVIIIe siècle (95 actes), par Claire Béchu, 1986-1996 (fichier papier entièrement dématérialisé; voir contexte dans le Plan d’orientation général - Notaires de Paris, guides thématiques du Minutier).
      délivrance de legs; décharge; Harlay (président de)
    - Bail de meubles par François Duponchet, tapissier, demeurant rue Sainte-Avoye, paroisse Saint-Merry, du 16 avril 1718, au prix de 48 livres par mois pendant un an, suivant la liste des objets listés, à Jean Berroyer du Fresne, conseiller commissaire et agent de son altesse électorale de Bavière, et sa femme Anne de La Garde, demeurant rue Férou, paroisse Saint-Sulpice. Outre des meubles, tables, armoire, chaises, la liste indique des tapisseries des flandres, histoire de Salomon, verdures, et des tableaux, 8 petits sur cuivre, un grand représentant Louis XIV., 5 mai 1718; MC/ET/XIV/234
      bail; Férou (rue); Sainte-Avoie (rue); Berroyer du Fresne, Jean; Duponchet, François; La Garde, Anne de; tapissier; intendant particulier (Ancien Régime)
    - DUPOUCHET (François) Tapissier Rue Saint-Avoye § Bail de meubles par .., 5 mai 1718; MC/ET/XIV/234
    - CRESSART (Guillaume) Maître Serrurier § Compte de quittance .., 31 mai 1718; MC/ET/XIV/234
      quittance; Cressart, Guillaume
    - POITEVIN (Jacques) Maître Serrurier Quai des Ormes § Compte, 20 juillet 1718; MC/ET/XIV/234
      Poitevin, Jacques
  - Minutes. 1718, juillet - 1718, septembre, juillet 1718 - septembre 1718; MC/ET/XIV/235
  - Minutes. 1718, octobre - 1718, décembre, octobre 1718 - décembre 1718; MC/ET/XIV/236
    - JORS de FRIBOIS (Gabriel) trésorier des Ponts et Ch. à Rouen § mariage avec Cath. Marguerite de VOUGNY, 22 novembre 1718; MC/ET/XIV/236
      contrat de mariage; Jors de Fribuis, Gabriel
    - PRADEL (Claude) Maître Serrurier entrepreneur des travaux du roi Hôtel de la monnaie § Vente de maison .., 13 décembre 1718; MC/ET/XIV/236
      acte de vente; Pradel, Claude
    - CHOLET (Nicolas) Maître faïencier Rue Saint-Honoré § Titre nouvel .., 14 décembre 1718; MC/ET/XIV/236
      titre nouvel; Cholet, Nicolas
  - Minutes. 1719, janvier - 1719, mars, janvier 1719 - mars 1719; MC/ET/XIV/237
    - Prince Boris Kourakine, ambassadeur extraordinaire de Sa Majesté Impériale auprès des États-généraux des Pays Bas, à Petersbourg, à présent à Paris. Transport de rente les 10, 14, 15 et 17 janvier 1719., 10 janvier 1719 - 17 janvier 1719; MC/ET/XIV/237
      Étrangers en France, Français à l'étranger et aux colonies, XVIe-XIXe siècle (env. 1.000 actes), par le personnel du Minutier,1950-2000 (fichier papier entièrement dématérialisé; voir contexte dans le Plan d’orientation général - Notaires de Paris, guides thématiques du Minutier).
      Date de création de la notice: 2002
      transport de droits; Russie; Kourakine, Boris (prince); ambassadeur
    - Testament de Charles Hubert, écuyer, conseiller du roi et de feu S.A.R. Monsieur, intendant de ses maisons, qui lègue son portrait fait par Nicolas de Largillière, peintre ordinaire du roi., 18 janvier 1719; MC/ET/XIV/237
      testament; Hubert, Charles; Largillière, Nicolas de (1656-1746)
    - LARGILLIERE (Tableaux de) § Dépôt du testament olographe, de Charles Hubert, écuyer relatif à un .., 18 janvier 1719; MC/ET/XIV/237
      testament; Largilliere, Tableaux de
    - Compte et quittance concernant les droits, émoluments, loyer et frais de l'office de graveur particulier de la Monnaie de Paris entre Georges Roettiers, graveur particulier de la Monnaie du Paris, et Joseph Charles Roettiers, graveur des médailles de l'histoire du roi, demeurant tous les deux en l'hôtel des Monnaies., 30 janvier 1719; MC/ET/XIV/237
    - ST CHAMANS (César Arnauld) § Renonciation à la communauté d'entre fiel. B/d/ de RIEUX et Bonne de Saint-CHAMONS, 30 janvier 1719; MC/ET/XIV/237
      St Chamans, César Arnauld
    - CHASTELLUX (Bonne de) veuve de F. comte de Saint-Chamans § Renonciation à la communauté de bien d'entre Gab. Baron de Rieux Conseiller du Parlement et Bonne de Saint-CHAMANS son épouse fille de Bonne de CHASTELLUX, 30 janvier 1719 - 10 février 1719; MC/ET/XIV/237
      renonciation; Chastellux, Bonne de
    - Inventaire après décès de Charles Hubert, écuyer, secrétaire du roi, intendant des domaines de feu Monsieur, demeurant rue Saint-Avoye, dans lequel sont énumérés des tableaux dont certains sont avec nom d'auteur, et des tapisseries, dont certaines à sujet., 1er février 1719; MC/ET/XIV/237
      inventaire après décès; Sainte-Avoie (rue); Hubert, Charles; intendant (Ancien Régime); secrétaire du roi (Ancien Régime)
    - Breton (Alexandre) menuisier Enclos du Temple § Mariage de la fille de .., 6 février 1719; MC/ET/XIV/237
      contrat de mariage; Breton, Alexandre
    - Nelle (Jean), menuisier des bâtiments du roi, rue de Meslay § Quittance (travaux faits au châteaux de Grosbois), 6 février 1719; MC/ET/XIV/237
      quittance; Nelle, Jean
    - Inventaire après décès de Gabriel Costard, secrétaire du roi, et Marie Anne Regnaut, son épouse, Acte de dépôt et reconnaissance, avec en pièce annexe un état des meubles dont des tapisseries, certaines à sujet comme l'Histoire d'Enné et Didon prisée 4000 livres., 24 février 1719; MC/ET/XIV/237
      inventaire après décès; dépôt de pièces; reconnaissance; Costard, Gabriel; Regnaut, Anne
    - Duchesne (Jean Baptiste) maître menuisier à Paris § Quittance, 10 mars 1719; MC/ET/XIV/237
      quittance; Duchesne, Jean Baptiste
    - Duponchet (François) maître tapissier rue Sainte-Avoye § bail de meubles par .., 19 mars 1719; MC/ET/XIV/237
    - Naquet (Yon) Ciseleur orfèvre rue de la Parcheminerie § Décharge, 27 mars 1719; MC/ET/XIV/237
      Naquet, Yon
    - Inventaire après décès de Louis Gayant, médecin ordinaire du roi, demeurant rue de Seine, dont prisée de la bibliothèque., 27 mars 1719; MC/ET/XIV/237
      inventaire après décès; Seine (rue de); Gayant, Louis; médecin
  - Minutes. 1719, avril - 1719, juin, avril 1719 - juin 1719; MC/ET/XIV/238
    - Guilheaumon (Jean François) marchand tapissier rue Saint Jacques § quittance, 8 avril 1719; MC/ET/XIV/238
      quittance; Guilheaumon, Jean François
    - Aubert (Jacques) maître brodeur à Paris § Comparution, 17 avril 1719; MC/ET/XIV/238
      Aubert, Jacques
    - Menuisier (apprentissage) § Contrat pour 6 ans, entre Louis Coiffier, domestique, et Pierre Cazeaux, maître menuisier, au profit de Nicolas Caulle, âgé de 18 ans. Logé, nourri, blanchi. Moyennant 100 livres., 20 avril 1719; MC/ET/XIV/238
      contrat d'apprentissage; Coiffier, Louis; Cazeaux, Pierre; Caulle, Nicolas
    - Cellier (Robert) Maître tapissier à Paris § Compte et transaction, 22 avril 1719; MC/ET/XIV/238
      accord; Cellier, Robert
    - Caron (Claude) serrurier à Enghien § transport de rente, 23 avril 1719; MC/ET/XIV/238
      transport de droits; Caron, Claude
    - Dubois (Jean) maître maçon petite rue du Bac § quittance de .., 24 mai 1719; MC/ET/XIV/238
      quittance; Dubois, Jean
    - Duponchet (François) maître et marchand tapissier rue Sainte-Avoye § Résiliation de bail, 24 mai 1719; MC/ET/XIV/238
    - Apprentissage de Gaspard BRIJON, rue de Bercy, chez Charles Faron MAGNY, maître de danse, rue Charlot, pour quatre ans moyennant 150 lt. en présence de François BOURDIN, rue Vieille-du-Temple, Charles GOUPY, rue de Sèvres, et Pierre DESHAYES, rue Charlot, maîtres de danses, jurés en charge de leur communauté., 20 juin 1719; MC/ET/XIV/238
      contrat d'apprentissage; Charlot (rue); Bercy (rue de); Vieille-du-Temple (rue); Charlot (rue); Magny, Charles-Faron; Brijon, Gaspard; Bourdin, François; Goupy, Charles; Deshayes, Pierre; danseur; enseignant
    - Mezieres (château de) près Evreux, Eure état des meubles - pièce annexe § Quittance de meubles, 21 juin 1719; MC/ET/XIV/238
      quittance; Evreux (Eure)
    - Rivet (Jacques) maître brodeur à Paris § Comparution (créanciers de -), 17 août 1719; MC/ET/XIV/238
      Rivet, Jacques
  - Minutes. 1719, juillet - 1719, septembre, juillet 1719 - septembre 1719; MC/ET/XIV/239
    - Saint-Jean (Hôtel de) une maison au village de Bernay appelée .. § Etat des meubles (pièce annexé); Inventaire après décès de Barthelemy Huault, seigneur de Bernay, 17 juillet 1719; MC/ET/XIV/239
    - Rivet (Jacques) maître brodeur à Paris § Ordre des créanciers du feu .., 24 juillet 1719; MC/ET/XIV/239
    - Morisse (Jean Baptiste) marchand joaillier rue Quincampoix § rachat, 11 août 1719; MC/ET/XIV/239
      Morisse, Jean Baptiste
    - HARLAY (Achilles de) conseiller d'état § Dépôt d'extrait mortuaire date du 23-7-1717, 4 septembre 1719; MC/ET/XIV/239
      Harlay, Achilles de
    - Cousin (Nicolas), orfèvre, à Paris § Désistement, 18 septembre 1719; MC/ET/XIV/239
      renonciation; Cousin, Nicolas
    - Quittance au roi par Georges Roettiers, tailleur particulier de la Monnaie du roi, demeurant en l'hôtel de la Monnaie., 22 septembre 1719; MC/ET/XIV/239
      quittance; Monnaie (rue de la); Monnaies (hôtel des); Roëttiers, Georges (16..?-1749); graveur; monnayeur
    - Mercier (Louis) maître tapissier rue de la Verrerie § quittance au roi, 23 septembre 1719; MC/ET/XIV/239
      quittance; Mercier, Louis
  - Minutes. 1719, octobre, octobre 1719; MC/ET/XIV/240
    - Quittance au roi par Nicolas de Largillière, peintre ordinaire du roi, demeurant rue Geoffroy-l'Angevin., 2 octobre 1719; MC/ET/XIV/240
      quittance; Geoffroy-l'Angevin (rue); Largillière, Nicolas de (1656-1746); peintre
    - Duponchet (François) marchand tapissier rue Sainte-Avoye § bail à .., 14 octobre 1719; MC/ET/XIV/240
    - Bail au comte de Douglas d'une maison par Nicolas de Largillière, peintre ordinaire du roi, demeurant rue Geoffroy-l'Angevin., 17 octobre 1719; MC/ET/XIV/240
      bail; Geoffroy-l'Angevin (rue); Douglas (M. de); Largillière, Nicolas de (1656-1746); peintre
    - Mainlevée de Catherine Bachelier, veuve de Joseph Payen, architecte des bâtiments du roi, demeurant rue Neuve-des-Petits-Champs, sur une opposition formée à sa requête., 26 octobre 1719; MC/ET/XIV/240
      mainlevée; Neuve-des-Petits-Champs (rue); Bachelier, Catherine; Payen, Joseph; architecte
  - Minutes. 1719, novembre, novembre 1719; MC/ET/XIV/241
    - Poisson (Nicolas), maître menuisier, rue des Juifs § Quittance, 29 novembre 1719; MC/ET/XIV/241
      quittance; Poisson, Nicolas
  - Minutes. 1719, décembre, décembre 1719; MC/ET/XIV/242
    - PELLERIN (Jean) Marchand Tapissier Rue des Quatre Fils § Bail au profit de .., 7 décembre 1719; MC/ET/XIV/242
      bail; Pellerin, Jean
    - SOUBISE (Hercule [illisible] de Rohan) § Vente de terre Hercule Mericedee de Rohan SOUBISE, 20 décembre 1719; MC/ET/XIV/242
      acte de vente; Soubise, Hercule [illisible] de Rohan
  - Minutes. 1720, janvier, janvier 1720; MC/ET/XIV/243
    - BRETON (Alexandre) Maître menuisier; Rue de la Croix § Mariage de la fille de -, 28 janvier 1720; MC/ET/XIV/243
    - LEROY (Claude) Maître sculpteur § Présent au mariage Leroy-Breton., 28 janvier 1720; MC/ET/XIV/243
      contrat de mariage; Leroy, Claude
    - LE ROY (François) Maître menuisier; Rue du Temple § Mariage de .., 28 janvier 1720; MC/ET/XIV/243
      contrat de mariage; Le Roy, François
    - LE ROY (Thomas) Maître menuisier Rue du Temple § Mariage du fils de .., 28 janvier 1720; MC/ET/XIV/243
      contrat de mariage; Le Roy, Thomas
  - Minutes. 1720, février, février 1720; MC/ET/XIV/244
    - Rohan (Hercules Mériadec, prince de) de R., Saabise et de Maubuisson duc de Rohan, pair de France de. de. lieutenant général des armées du Roi gouverneur de Champagne Hôtel de Rohan, rue de Paradis en son § transport, 5 février 1720; MC/ET/XIV/244
      Rohabn, Hercules Mériadec, prince de
    - Jeanson (Etienne) architecte entrepreneur rue Galande § Notoriété aux dires de .., 6 février 1720; MC/ET/XIV/244
      Jeanson, Etienne
  - Minutes. 1720, mars, mars 1720; MC/ET/XIV/245
    - Pelleveraut (Jean Louis) marchand tapissier rue Beaubourg. § quittance au Roi, 5 mars 1720; MC/ET/XIV/245
      quittance; Pelleveraut, Jean Louis
    - Thuillier (Pierre) horloger rue de Berry § Notoriété aux décès de .., 11 mars 1720; MC/ET/XIV/245
      Thuillier, Pierre
  - Minutes. 1720, avril, avril 1720; MC/ET/XIV/246
    - Dollé (Nicolas) maître menuisier rue d'Orléans § bail à .., 13 avril 1720; MC/ET/XIV/246
      bail; Dollé, Nicolas
    - Pellerin (Jean) marchand tapissier rue des Quatre Fils § bail à la veuve de .., 13 avril 1720; MC/ET/XIV/246
  - Minutes. 1720, mai, mai 1720; MC/ET/XIV/247
    - Quittance de Georges Roettiers, tailleur particulier de la Monnaie de Paris, demeurant en l'hôtel de la Monnaie, en qualité d'héritier de Joseph Roettiers, graveur général de la Monnaie de France, pour 2000 livres., 10 mai 1720; MC/ET/XIV/247
    - Grillot (Antoine) brodeur Rue Poissonnière § Inventaire après décès de .., 14 mai 1720; MC/ET/XIV/247
      inventaire; Grillot, Antoine